【裁判字號】    99,台上,5104
【裁判日期】    990812
【裁判案由】    偽造有價證券等罪
【裁判全文】
最高法院刑事判決            九十九年度台上字第五一０四號
上  訴  人  甲○○
上列上訴人因偽造有價證券等罪案件，不服台灣高等法院中華民
國九十七年十月三十日第二審判決（九十六年度上訴字第一五二
六號，起訴案號：台灣桃園地方法院檢察署九十五年度偵字第一
九二九號）提起上訴，本院判決如下：
    主  文
上訴駁回。
    理  由
按刑事訴訟法第三百七十七條規定，上訴於第三審法院，非以判
決違背法令為理由，不得為之。是提起第三審上訴，應以原判決
違背法令為理由，係屬法定要件。如果上訴理由書狀並未依據卷
內訴訟資料，具體指摘原判決不適用何種法則或如何適用不當，
或所指摘原判決違法情事，顯與法律規定得為第三審上訴理由之
違法情形，不相適合時，均應認其上訴為違背法律上之程式，予
以駁回。本件原判決撤銷第一審之科刑判決，改判論處上訴人甲
○○連續教唆意圖供行使之用，而偽造有價證券；又行使偽造私
文書，足以生損害於公眾及他人罪刑，已詳敘認定犯罪事實所憑
之證據及其認定之理由，並對上訴人否認犯罪之辯詞，如何不足
採信，均已依據卷內資料，詳予指駁，從形式上觀察，並無足以
影響判決結果之違法情形存在。查證人張世滿（另案經判處罪刑
確定）於第一審經傳拘未到，上訴人於原審雖曾聲請傳訊，但未
能陳報其遷移後之真實住所，原審無從傳喚到庭進行詰問，已於
理由內予以說明，經核並無不合。而證據之取捨及事實之認定，
為事實審法院之職權，苟其判斷無違經驗法則或論理法則，即不
能任意指為違法。原判決依憑證人即被害人乙○○之證言，張世
滿於另案其被訴偽造有價證券（台灣桃園地方法院九十三年度訴
字第一六０八號）案件審理時向法官所為之陳述，上訴人之部分
供述，卷附台灣桃園地方法院九十一年度桃簡字第一五三六號確
認本票債權不存在事件民事判決及判決確定證明書、偽造乙○○
為共同發票人之本票影本二紙及偽造之和解書影本一紙，參酌卷
內其他證據調查之結果，綜合研判，認上訴人確有如其事實欄所
載之教唆偽造有價證券及行使偽造私文書犯行，已詳敘其取捨證
據及認定事實之心證理由，所為論斷無違經驗法則及論理法則，
亦無所指應於審判期日調查之證據未予調查及理由矛盾之違法情
形存在。又修正前刑法第五十五條所謂之牽連犯，必須二個以上
之行為有方法與結果之關係者，始足構成，亦即必須以犯一罪之
方法行為犯他罪，或以犯一罪之結果行為犯他罪，方有牽連關係
之可言。牽連犯的數行為間，有無方法或結果行為與目的行為之
牽連關係存在，並應參酌行為時客觀的事實以為決定，亦即在客
觀上認其方法或結果行為，與犯罪之目的行為，有不可分離之直
接密切關係，始克成立。本件依原判決之認定，上訴人係於同意
借款予張世滿時（上訴人所犯常業重利罪部分，經另案判處罪刑
，尚未確定），將其事先準備之空白本票交予張世滿簽發以供擔
保，於張世滿簽完本票後，上訴人知悉其前妻乙○○名下有不動
產，始起意教唆張世滿簽寫乙○○之姓名為共同發票人，且係於
檢察官開始偵查其所涉偽造有價證券罪嫌後，為掩飾上開教唆偽
造本票之犯行，始另行起意偽造乙○○名義之和解書。則其教唆
張世滿偽造以乙○○名義為共同發票人之本票以及行使偽造和解
書，並非其犯常業重利罪之方法，亦非常業重利之當然結果，原
判決因認其係另行起意，所犯教唆偽造有價證券罪、行使偽造私
文書與另案審理中之常業重利罪間，無方法結果之牽連關係，已
於理由內予以說明，經核於法洵無違誤。上訴意旨，對於原判決
究竟如何違背法令，並非依據卷內資料為具體指摘，徒執陳詞，
而為事實之爭辯，並對原審採證認事之職權行使，任意爭執，難
謂已符合首揭法定上訴要件，其上訴違背法律上之程式，應予駁
回。
據上論結，應依刑事訴訟法第三百九十五條前段，判決如主文。
中    華    民    國  九十九  年    八    月   十二   日
                      最高法院刑事第十一庭
                          審判長法官  石  木  欽
                                法官  洪  佳  濱
                                法官  韓  金  秀
                                法官  段  景  榕
                                法官  周  煙  平
本件正本證明與原本無異
                                      書  記  官
中    華    民    國  九十九  年    八    月   十八   日
                                                     ｍ

司法院資訊處製作；財團法人民間司法改革基金會備份。
